臺灣臺南地方法院刑事判決                        九十一年度南簡上字第五七號
    上  訴  人  臺灣台南地方法院檢察署檢察官
    被      告  乙○○
右列上訴人因過失傷害案件，不服本院新營簡易庭九十年度營簡字第三七一號中華民
國九十一年一月二十八日第一審判決（聲請案號：台灣台南地方法院檢察署九十年度
偵字第一一二二六號）提起上訴，本院管轄第二審之合議庭判決如左：
    主  文
上訴駁回。
乙○○緩刑貳年。
    事  實
一、乙○○於民國（下同）九十年三月十九日上午七時五十五分，駕駛車牌號碼ＳＷ
    —六二０二號自小貨車，由台南縣下營鄉往六甲鄉方向自西向東行駛，途經台南
    縣六甲鄉菁埔村菁埔寮南六十線一一七號旁，無號誌之交岔路口，欲左轉往北方
    向行駛時，應注意車前狀況，及轉彎車應讓直行車先行，能注意而疏未注意，適
    有甲○○駕駛車牌號碼ＧＥ八—六九０號重機車，由對向車道自東向西駛抵該處
    ，致被乙○○所駕駛之自小貨車撞及，甲○○因而受有左側脛骨、腓骨開放性骨
    折性骨折與左足第二及第三蹠骨骨折之傷害。
二、案經甲○○訴由台南縣警察局麻豆分局報請台灣台南地方法院檢察署檢察官偵查
    後聲請以簡易判決處刑。
    理  由
一、右揭事實，業據被告於警訊、偵查及本院審理時坦承不諱，核與告訴人甲○○指
    訴情節相符，並有奇美醫學中心診斷證明書一紙在卷可資佐證，事證明確，被告
    犯行堪以認定。
二、核被告乙○○所為，係犯刑法第二百八十四條第一項之過失傷害罪。原審認被告
    罪證明確，應予適用刑法第二百八十四條第一項、第四十一條第一項前段、罰金
    罰鍰提高標準條例第一條前段、第二條等規定，量處被告拘役伍拾伍日，並諭知
    易科罰金之折算標準。本院經核原判決認事用法及量刑，俱無不合。被告上訴意
    旨指摘原判決不當，為無理由，應予駁回。又被告素行良好，前未曾受有期徒刑
    以上刑之宣告，有台灣台南地方法院檢察署刑案資料查註紀錄表及台灣高等法院
    被告全國前案紀錄表各一紙附卷可稽，且被告亦於本院審理時當庭與告訴人達成
    和解，復有台南縣六甲鄉調解委員會調解書一份在卷可稽，本院認其經此偵審程
    序及科刑教訓後，當益知警惕，應無再犯之虞，因認所宣告之刑，以暫不執行為
    適當，併予宣告緩刑二年，以勵來茲而啟自新。
據上論斷，應依刑事訴訟法第四百五十五條之一第一項、第三項、第三百六十八條，
刑法第七十四條第一款，判決如主文。
本案經檢察官李白松到庭執行職務
中      華      民      國    九十一    年      五      月     十五     日
臺灣臺南地方法院刑事第四庭
                                  審判長法  官  簡  慧  娟
                                        法  官  林  佩  儒
                                        法  官  陳  燁  真
右正本證明與原本無異。
本件不得再上訴。
                                        書記官  黃  富  煜
中      華      民      國    九十一    年      五      月     十五     日
